# 研发功能的全资子公司是否计提减值准备？

提问人：zhongzhao433 时间：2015-02-23 12:52:27
纳入合并范围的子公司需要按可收回金额和账面价值比较判断是否应计提减值准备，但是如果公司根据经营策略，设立一个全资子公司，职能相当于研发中心，这时候是否一定要计提减值，毕竟研发中心没有收入和利润，可收回金额会低于初始投资成本，但是公司研发中心肯定会给集团带来潜在的经济利益，这部分价值是没办法量化的。

回答人：chenyiwei
不一定要计提减值。根据资产减值准则第十八条规定，几项资产的组合生产的产品（或者其他产出）存在活跃市场的，即使部分或者所有这些产品（或者其他产出）均供内部使用，也应当在符合前款规定的情况下，将这几项资产的组合认定为一个资产组。如果该资产组的现金流入受内部转移价格的影响，应当按照企业管理层在公平交易中对未来价格的最佳估计数来确定资产组的未来现金流量。
因此，如果该研发子公司的研发成果具有活跃市场的，应作为单独资产组，并依据该研发成果的市场价值确定其现金流量；如果没有活跃市场的，视作无独立的现金流产出能力，将其并入需利用其研发成果的资产组中测算可收回金额，不单独测算其可收回金额。